# 这种情形如何来计提商誉减值

提问人：fengzhibo1124 时间：2016-09-21 18:01:04
A公司溢价非同一控制下并购B100%，主要是看中B有一个可以低价采购原材料的牌照。并购后，B实质上变成A的采购部门，通过关联交易卖给A，由于B公司所得税率较高，A公司故意让其亏损。B的商誉应该如何测算减值呢？

回答人：chenyiwei
这种情况，实际上B没有独立产生对外的现金流入的能力，应将B与从其低价采购中受益的资产组看作一个整体（可从并购协同效应中获益的资产组组合），对该整体进行减值测试。